



Theuillon Raphael

À propos de moi

Technico-commercial avec une solide experience en gestion d'entreprise, vente et batiment. Dote d'un fort esprit d'initiative, d'une excellente capacite d'adaptation et d'un gout prononce pour le travail en equipe ou en autonomie. Passionne par l'entrepreneuriat, le digital et les technologies innovantes.

Experiences Professionnelles

Technico-commercial - Murprotec Servon, France | 09/2023 - 01/2024

- Prospection terrain et gestion de la relation
- Organisation de rendez-vous et reunions commerciales.
- Participation a la strategie de developpement (marketing digital, gestion SAV, encaissements).
- Formation des nouveaux commerciaux.
- Négociation clientèle

Technico-commercial - CTBG Grigny, France | 08/2022 - 07/2023

- Developpement de portefeuille client et prospection physique.
- Mise en place de strategies commerciales et suivi client.
- Supervision des plannings et encadrement des nouveaux arrivants.
- Encadrement SAV et coordination chantier.
- Organisation de rendez-vous et reunions commerciales.

Preparateur de commandes - Darty Fnac Wissous, France | 01/2022 - 04/2022

- Picking, scan, emballage et logistique palettes/camions.

Preparateur de commandes - Geodis Lisses, France | 11/2021 - 12/2021

- Reception, tri, preparation et expedition de colis.

Macon - Cazy Guillaume Rochecorbon, France | 07/2021 - 10/2021

- Construction (parpaings, briques, coffrages...), lecture de plans.
- Suivi de chantier, securite, devis, approvisionnement materiaux.
- Implication dans le developpement commercial.

Projets personnels

Entreprise de transport colis (associé) Paris, France 2021/2024

- Creation, gestion de flotte et des litiges clients
- Optimisation des tournees, scan automatise
- Negotiation tarifaire avec fournisseurs

Restaurant Le Kin Di Thaï (Associé) 91240 St Michel/Orge 2022/2024

- Creation et organisation complete du restaurant
- Recrutement et gestion des equipes
- Strategie marketing digital et relation client
- Livraison optimisee (logistique, flotte automobile, trajets)
- Négociation avec les fournisseurs

Wash Center 2022/2023 Paris. France

- Lancement du projet, developpement du concept et gestion complete.
- Management d'equipe, marketing digital, planification strategique.
- Organisation planningNégociation avec les fournisseurs
- Optimisation complète du processus



Compétences supplémentaires

- Relation client & vente
- Organisation & gestion d'equipe
- Resistance au stress & autonomie
- Travail d'équipe
- Capacité d'apprentissage
- Motivation
- Écoute active
- Microsoft Excel (debutant)
- Canva (intermédiaire)

Competences Digitales & IA

- Strategie marketing digital
- Creation de contenus video (TikTok, montage)
- Developpement web & codage
- Creation d'agents IA
- Utilisation avancee des outils d'intelligence artificielle pour la productivite et la mise en production
- Automatisation de processus metiers

Formations

- BTS Batiment (Alternance) CFA BTP Blois Cazy Guillaume | 2019 - 2021
- Bac Pro Intervention sur le Patrimoine Bati
 (Alternance) CFA BTP Blois Cazy Guillaume | 2017 2019
- CAP Macon (Alternance) CFA BTP Blois Cazy Guillaume | 2015 - 2017
- Permis B et AM

Langues

Français Natif. Anglais A2

Contact

- 07.61.84.83.32
- Raphael.theuillon2000@gmail.com

